【裁判字號】    92,易,810
【裁判日期】    920428
【裁判案由】    傷害
【裁判全文】
臺灣臺中地方法院刑事判決                          九十二年度易字第八一號
    公  訴  人  臺灣臺中地方法院檢察署檢察官
    被      告  乙○○
右列被告因傷害案件，經檢察官提起公訴（九十一年度偵字第二二八九九號），本院
判決如左：
    主  文
乙○○傷害人之身體，處有期徒刑陸月，如易科罰金，以佰元折算壹日。
    事  實
一、乙○○於民國（下同）九十一年十一月二十四日凌晨三時許，酒後駕駛車牌號碼
    ＲＩ─○九八八號自用小客車（酒測值為每公升０點五一毫克）行經臺中縣豐原
    市○○街時，誤認甲○○為其曾付費欲帶出場卻未與之出場之酒店坐檯小姐，因
    欲與其理論，乙○○遂駕車自後尾隨，行至臺中縣豐原市榮春巷及大昌街口時，
    見四下無人，乃攜其所有之水果刀放於口袋內下車（刀鞘放於車上），跟蹤甲○
    ○至同址榮春巷八十四號前，即持不明物品抵住甲○○脖子，甲○○隨即高喊救
    命，乙○○遂基於傷害人身體之犯意，將甲○○壓在地上，抓甲○○頭部猛撞地
    面，並以手毆打甲○○頭部，致甲○○受有前額擦挫傷三公分乘以零點二公分、
    頭部頂部紅腫四公分乘以三公分、左手背部擦傷一點五公分乘以零點三公分之傷
    勢，適路人林佩怡、黃怡靜、黃雅鈴及林志偉聽見甲○○大喊救命趕至，乙○○
    始罷手而逃至上址榮春巷內，經警接獲報案到場而查獲乙○○，並在現場地上扣
    得其所有之水果刀一支。
二、案經甲○○訴由臺中縣警察局豐原分局報請臺灣臺中地方法院檢察署檢察官偵查
    起訴。
    理  由
一、訊據被告乙○○對於在右揭時地有動手毆打甲○○頭部之事固不諱言，惟辯稱：
    僅以手毆打甲○○頭部，未持不明物品抵住甲○○脖子，亦未抓甲○○頭部猛撞
    地面云云。惟查，被告右揭時地傷害犯行，除據被告坦承其有徒手毆打甲○○頭
    部之部分外，復據告訴人甲○○多次指訴在卷，核與證人林佩怡、黃怡靜、黃雅
    鈴及林志偉證述情節相符，又告訴人甲○○確受有有前額擦挫傷三公分乘以零點
    二公分、頭部頂部紅腫四公分乘以三公分、左手背部擦傷一點五公分乘以零點三
    公分之傷勢，亦有現場相片、告訴人甲○○之傷勢相片、現場圖及行政院衛生署
    豐原醫院出具之診斷證明書附卷可稽，被告對告訴人所受上開傷勢均係其所毆打
    所致，亦自承在卷，倘告訴人非遭被告持不明物品抵住脖子，且未遭被告抓頭部
    猛撞地面，而僅遭被告以手毆打頭部，則應不致其前額受有擦挫傷、左手背部擦
    傷等傷害，再參以告訴人甲○○與被告素不相識，並無怨仇，更無虛捏其詞之必
    要，是告訴人甲○○之指訴與診斷證明書相符，較堪採信，被告所辯，顯係臨訟
    卸責之詞，非可採信。事證明確，被告右揭傷害犯行堪予認定。
二、核被告所為，係犯刑法第二百七十七條第一項之普通傷害罪。爰審酌被告於酒後
    未達心神喪失或精神耗弱之情形下，因誤認與甲○○為其曾付出場費而未與之出
    場之酒店坐檯小姐，遂起意傷害，雖係誤認，然其以暴力方式表示不滿之方法亦
    非可取，對甲○○造成之傷勢情形，及造成甲○○精神上傷害亦非輕微，復未能
    與甲○○達成和解等一切情狀，量處如主文所示之刑，並諭知易科罰金之折算標
    準。
三、扣案之水果刀一支，業據告訴人甲○○於偵訊供稱：只看到被告拿東西抵住我，
    不知道是何物等語，復據被告否認有持水果刀抵住告訴人，是扣案水果刀雖為被
    告所有，惟無證據證明係供本件傷害犯行所用之物，自不為沒收之諭知，附此敘
    明。
據上論斷，應依刑事訴訟法第二百九十九條第一項前段，刑法第二百七十七條第一項
、第四十一條第一項前段，罰金罰鍰提高標準條例第一條前段、第二條，判決如主文
。
中      華      民      國    九十二    年      四      月    二十八    日
                                        臺灣臺中地方法院刑事第四庭
                                            法  官    黃  家  慧
右正本證明與原本無異。
如不服本判決，應於送達後十日內向本院提出上訴狀(須附繕本)，上訴於台灣高等
法院台中分院。
                                            書記官
中      華      民      國    九十二    年      四      月      三十    日
附論罪科刑法條
刑法第二百七十七條第一項：
傷害人之身體或健康者，處三年以下有期徒刑、拘役或一千元以下罰金。


司法院資訊處製作；財團法人民間司法改革基金會備份。
